臺灣高等法院刑事判決　　　　　　　　　　　　　九十三年度上易字第一五四三號
　　上　訴　人
　　即　被　告　乙○○
　　　　　　　　丙○○
右上訴人等因竊盜案件，不服臺灣士林地方法院九十三年度易字第三八四號，中華民
國九十三年七月一日第一審判決（起訴案號：臺灣士林地方法院檢察署九十三年度偵
字第三０六七號），提起上訴，本院判決如左：
    主  文
上訴駁回。
    事  實
一、乙○○前於民國八十二年間因違反肅清煙毒條例案件，經臺灣高雄地方法院以八
    十二年度訴字第一二三三號判處有期徒刑三年二月確定，於八十三年十二月十七
    日假釋後，復又於八十四年間，因違反肅清煙毒條例案件經同院八十四年度訴字
    第二八九二號判處有期徒刑三年四月，經上訴駁回確定，前開假釋亦因本案而撤
    銷，殘刑經與本案徒刑接續合併執行，又於八十七年五月二日縮刑假釋，再因違
    反保護管束規定撤銷假釋，執行殘刑，於九十年十月二十六日縮刑期滿執行完畢
    。詎仍不知悔改，因出獄後工作不順，缺錢花用，乃與丙○○基於共同意圖為自
    己不法所有之犯意聯絡，於九十三年一月十七日上午十一時許，由丙○○攜帶其
    所有乙炔開關一個，乙○○則攜帶向其另任職處所老闆所借用之手推車一部前往
    臺北縣三芝鄉錫板村南勢崗十號之宏國建設股份有限公司（下稱宏國公司）所有
    之原用以興建渡假村工地內，見工地內游泳池上假山內有供游泳池水燃燒加溫用
    之鐵製鍋爐，二人乃思以所攜帶之乙炔開關開啟現場宏國公司所遺留之氧氣乙炔
    罐，以氧氣乙炔切割下鍋爐之鐵皮，然因現場氧氣乙炔業已用完，遂將假山內之
    前宏國公司遺留已經切割之鐵皮合計一百五十公斤（每公斤市價約新臺幣（下同
    ）六元，總價值約合九百元），裝上前開自備之手推車內而竊取得手。嗣二人正
    欲將手推車運出工地予以變賣之際，為巡邏之員警發現，並當場扣得前開重量一
    百五十公斤之鐵皮、乙炔開關、手推車等物，始查悉上情。
二、案經臺北縣政府警察局淡水分局報請臺灣士林地方法院檢察署檢察官偵查起訴。
    理  由
一、上訴人即被告乙○○經本院合法傳喚，無正當理由而不到庭，然查右揭事實，業
    據被告乙○○、及上訴人即被告丙○○於警訊、偵查中及原審審理時坦承不諱，
    （見偵查卷第二十一頁至第二十六頁偵訊筆錄、核退卷第六頁至第八頁訊問筆錄
    、原審卷第三十九頁至第四十五頁審判筆錄），核與被害人公司代理人甲○○於
    警訊時指述遭竊情節大致相符，且有贓物領據（見偵查卷第四十二頁）、失竊財
    物及竊盜現場照片多張（見偵查卷第四十三頁至第四十六）在卷可稽，並有被告
    預備用以作案之乙炔開關一把扣案可佐。本件事證明確，被告二人犯行堪以認定
    ，依法應予論科。
二、核被告乙○○、丙○○之所為係犯刑法第三百二十條第一項之竊盜罪。被告二人
    間就該犯行，有犯意聯絡及行為分擔，應論以共同正犯。被告乙○○、丙○○竊
    取之鐵片雖係在裝上手推車尚未推出竊盜場所之際，即為警查獲，然該等鐵片既
    然已經可以由渠等二人任意放上手推車加以支配，並非尚附著於工地其他設施之
    上，且已處於渠等二人隨時可以運走之狀態，應認已經在渠等實力支配之下，而
    已構成竊盜既遂。又被告乙○○前曾有如事實欄所載罪刑執行完畢之事實，此有
    本院被告全國前案紀錄表在卷可憑，其於有期徒刑執行完畢後，五年以內再犯本
    件有期徒刑以上之罪，為累犯，應依刑法第四十七條規定加重其刑。公訴意旨認
    被告二人所為犯行尚在未遂階段為未遂犯，容有未洽，應予更正。
三、原審以被告乙○○、丙○○二人罪證明確，適用刑法第二十八條、第三百二十條
    第一項、第四十七條、第四十一條第一項前段，第三十八條第一項第二款，罰金
    罰鍰提高標準條例第一條前段、第二條。並審酌被告二人家境貧困，因而貪小圖
    利犯案，然竊取之物價值不高，犯後業已坦承犯行，態度尚佳，被告乙○○已有
    多次前科紀錄執行徒刑完畢素行非佳，及渠等之手段、動機、智識程度、生活狀
    況等一切情狀，分別量處乙○○有期徒刑伍月，如易科罰金以參佰元折算壹日。
    丙○○處有期徒刑肆月，如易科罰金以參佰元折算壹日。另扣案之乙炔開關起子
    一支，屬被告丙○○所有，且係供本件竊盜犯行所預備之物，爰依刑法第三十八
    條第一項第二款規定宣告沒收。及扣案手推車一輛，雖係被告乙○○所攜往竊盜
    現場，然無證據證明係被告乙○○所有，自不必宣告沒收等。經核其認事用法，
    均無不合，量刑亦稱妥適。被告乙○○、丙○○二人上訴意旨以其無竊盜之故意
    而否認犯罪，並指摘原判決不當，為無理由，應予駁回。
四、另被告乙○○經合法傳喚無正當之理由不到庭，爰不待其陳述逕行判決，併予敘
    明。
據上論斷，應依刑事訴訟法第三百六十八條、第三百七十一條，判決如主文。
本案經檢察官劉斐玲到庭執行職務。
中　　　華　　　民　　　國　　九十三　　年　　　十　　　月　　二十六　　日
                              臺灣高等法院刑事第十五庭
                                  審判長法  官  房  阿  生
                                        法  官  雷  元  結
                                        法  官  蔡  光  治
右正本證明與原本無異。
不得上訴。
                                        書記官  陳  韋  杉
中　　　華　　　民　　　國　　九十三　　年　　　十　　　月　　二十九　　日
附錄：本案論罪科刑法條全文
刑法第三百二十條第一項：(普通竊盜罪、竊佔罪)
    意圖為自己或第三人不法之所有，而竊取他人之動產者，為竊盜罪，處五
    年以下有期徒刑、拘役或五百元以下罰金。
